---
title: "Nikonowicz_Patryk_305918_pd1"
author: "Patryk Nikonowicz"
date: '2022-05-13'
output: html_document
---

```{r setup, include=FALSE}
knitr::opts_chunk$set(echo = TRUE)
```

## Wstęp

Zadanie polegało na wykonaniu 5 zapytań SQL w sqldf, czystym R, dplr oraz data.frame. Zapytania wykonywane są na danych z serwisu [Travel Stack Exchange](https://travel.stackexchange.com/).

### Przygotowanie danych

```{r, results='hide', message=FALSE, warning=FALSE}
setwd("C:/Users/patry/Documents/Projekty/Semestr_6/R i Python/PD/PD1/Nikonowicz_Patryk_305918_pd1")

if ( options()$stringsAsFactors )
  options(stringsAsFactors=FALSE) # dla R w wersji < 4.0
# ww. pliki znajdują się w katalogu travel_stackexchange_com
Badges <- read.csv("travel_stackexchange_com/Badges.csv.gz")

Comments <- read.csv("travel_stackexchange_com/Comments.csv.gz")

PostLinks <- read.csv("travel_stackexchange_com/PostLinks.csv.gz")

Posts <- read.csv("travel_stackexchange_com/Posts.csv.gz")

Tags <- read.csv("travel_stackexchange_com/Tags.csv.gz")

Users <- read.csv("travel_stackexchange_com/Users.csv.gz")

Votes <- read.csv("travel_stackexchange_com/Votes.csv.gz")

library(dplyr)
library(data.table)

```

## Zapytania

### Zapytanie 1

    SELECT
          Name,
          COUNT(*) AS Number,
          MIN(Class) AS BestClass
          FROM Badges
          GROUP BY Name
          ORDER BY Number DESC
          LIMIT 10

Zapytanie to wybierze 10 najczęściej otrzymanych typów odznak w serwisie oraz najmniejszy numer klasy dla każdego z tych typów.

#### Przygotowanie metod

```{r}
fquery1sqldf <- function (){
  query1sqldf <- sqldf::sqldf('
SELECT
      Name,
      COUNT(*) AS Number,
      MIN(Class) AS BestClass
      FROM Badges
      GROUP BY Name
      ORDER BY Number DESC
      LIMIT 10
')
}
fquery1base <- function (){
  query1base <- aggregate(Badges[, c(5)],
          by = Badges[c('Name')],
          function(x) c(Number = length(x),
                        BestClass = min(x, na.rm = TRUE) ))
query1base <- cbind.data.frame(Name = query1base[, 1], query1base[, 2])
query1base <- query1base[order(-query1base$Number),  ]
query1base <- query1base[1:10,]
}
fquery1dplyr <- function(){
  query1dplyr <- Badges %>% 
  group_by(Name) %>%
  summarize(Number = n(), BestClass = min(Class)) %>%
  top_n(Number,n = 10) %>%
  arrange(desc(Number))

}
fquery1datatable <- function(){
  query1datatable <- data.table(Name = Badges$Name, 
                              Class = Badges$Class)
  query1datatable <- query1datatable[ ,.( Number =.N, BestClass = min(Class)), by = .(Name)][with(query1datatable,order(-Number)),][1:10,]

}
```

#### Sprawdzenie poprawności wyników

Jako podstawę sprawdzenia poprawności wyników będzie służyć wynik uzyskany za pomocą biblioteki sqldf.

```{r, warning=FALSE, message=FALSE}
microbenchmark::microbenchmark (
  query1sqldf <- fquery1sqldf(),
  query1base <- fquery1base(),
  query1dplyr <- fquery1dplyr(),
  query1datatable <- fquery1datatable()
)
compare::compare(query1base , query1sqldf, allowAll = TRUE)
compare::compare(query1dplyr , query1sqldf, allowAll = TRUE)
compare::compare(query1datatable , query1sqldf, allowAll = TRUE)


```

### Zapytanie 2

    SELECT Location, COUNT(*) AS Count
    FROM (
      SELECT Posts.OwnerUserId, Users.Id, Users.Location
      FROM Users
      JOIN Posts ON Users.Id = Posts.OwnerUserId
    )
    WHERE Location NOT IN ('')
    GROUP BY Location
    ORDER BY Count DESC
    LIMIT 10

Zapytanie to posegreguje lokalizacje na podstawie ilości postów wstawionych przez użytkowników zarejestrowanych w tej lokalizacji. Po odrzuceniu niewpisanych lokalizacji wypisze 10 z największą ilością postów.

#### Przygotowanie metod

```{r}
fquery2sqldf <- function (){
  
  query2sqldf <- sqldf::sqldf("
SELECT Location, COUNT(*) AS Count
FROM (
  SELECT Posts.OwnerUserId, Users.Id, Users.Location
  FROM Users
  JOIN Posts ON Users.Id = Posts.OwnerUserId
)
WHERE Location NOT IN ('')
GROUP BY Location
ORDER BY Count DESC
LIMIT 10
")

}

fquery2base <- function (){
mergeddf <- merge.data.frame(Users[,c(1,7)], Posts[,c(1,8)], by.x =1,by.y = 2)

mergeddf <- mergeddf[mergeddf$Location!= '',]
query2base <- aggregate(mergeddf[, c(2)],
                        by = mergeddf[c('Location')],
                        length)
query2base <- query2base[order(-query2base$x),  ]
query2base <- query2base[1:10,]
rownames(query2base) <- 1:10
colnames(query2base)[2] <- c("Count")
query2base

}

fquery2dplyr <- function(){
  
  query2dplyr <- Posts %>% 
  select(OwnerUserId) %>%
  left_join( Users[,c("Id","Location")], by = c("OwnerUserId" = "Id")) %>%
  filter(Location != '') %>%
  group_by(Location) %>%
  summarize(Count = n()) %>%
  top_n(10) %>%
  arrange(desc(Count))
  
}

fquery2datatable <- function(){
  
query2datatable <- data.table(Id = Users$Id,
                              Location = Users$Location)
query2datatable <- query2datatable[ data.table(OwnerUserId = Posts$OwnerUserId), on = .(Id = OwnerUserId)]
query2datatable <- query2datatable[Location != '',.(Count = .N), by = Location][with(query2datatable,order(-Count)),][1:10,]

}
```

#### Sprawdzenie poprawności wyników

Jako podstawę sprawdzenia poprawności wyników będzie służyć wynik uzyskany za pomocą biblioteki sqldf.

```{r, warning=FALSE, message=FALSE}
microbenchmark::microbenchmark (
  query2sqldf <- fquery2sqldf(),
  query2base <- fquery2base(),
  query2dplyr <- fquery2dplyr(),
  query2datatable <- fquery2datatable()
)
compare::compare(query2base , query2sqldf, allowAll = TRUE)
compare::compare(query2dplyr , query2sqldf, allowAll = TRUE)
compare::compare(query2datatable , query2sqldf, allowAll = TRUE)


```

### Zapytanie 3

    SELECT
      Users.AccountId,
      Users.DisplayName,
      Users.Location,
      AVG(PostAuth.AnswersCount) as AverageAnswersCount
    FROM
    (
      SELECT
        AnsCount.AnswersCount,
        Posts.Id,
        Posts.OwnerUserId
      FROM (
            SELECT Posts.ParentId, COUNT(*) AS AnswersCount
            FROM Posts
            WHERE Posts.PostTypeId = 2
            GROUP BY Posts.ParentId
            ) AS AnsCount
      JOIN Posts ON Posts.Id = AnsCount.ParentId
      ) AS PostAuth
    JOIN Users ON Users.AccountId=PostAuth.OwnerUserId
    GROUP BY OwnerUserId
    ORDER BY AverageAnswersCount DESC
    LIMIT 10

Zapytanie to wybierze 10 użytkowników z największa średnią ilością odpowiedzi na posty o id 2. Wyświetlone zostaną dane użytkownika - AcoountId, Wyświetlana nazwa oraz lokacja. \#### Przygotowanie metod

```{r}
fquery3sqldf <- function (){
  
query3sqldf <- sqldf::sqldf('
SELECT
  Users.AccountId,
  Users.DisplayName,
  Users.Location,
  AVG(PostAuth.AnswersCount) as AverageAnswersCount
FROM
(
  SELECT
    AnsCount.AnswersCount,
    Posts.Id,
    Posts.OwnerUserId
  FROM (
        SELECT Posts.ParentId, COUNT(*) AS AnswersCount
        FROM Posts
        WHERE Posts.PostTypeId = 2
        GROUP BY Posts.ParentId
        ) AS AnsCount
  JOIN Posts ON Posts.Id = AnsCount.ParentId
  ) AS PostAuth
JOIN Users ON Users.AccountId=PostAuth.OwnerUserId
GROUP BY OwnerUserId
ORDER BY AverageAnswersCount DESC
LIMIT 10
')

}
fquery3base <- function (){

AnsCount <-Posts[Posts$PostTypeId == 2,c('ParentId'),drop = FALSE]
AnsCount <- aggregate(AnsCount[, c(1)],
                        by = AnsCount[c('ParentId')],
                        length)
colnames(AnsCount)[2] <- 'AnswersCount'
mergedData <- merge.data.frame(AnsCount, Posts[,c('Id','OwnerUserId')], by.x =1, by.y = 1)
mergedData <- merge.data.frame(mergedData, Users[,c('AccountId','DisplayName','Location')], by.x =3, by.y = 1)
query3base <- aggregate(mergedData[, c('AnswersCount')],
                        by = mergedData[c('OwnerUserId')],
                        mean)
colnames(query3base)[2] <- 'AverageAnswersCount'
query3base <- merge.data.frame(mergedData,query3base,by.x =1, by.y = 1)
query3base <- query3base[order(-query3base$AverageAnswersCount),  ]
query3base <- query3base[1:10,]
query3base <- data.frame(
  AccountId = query3base$OwnerUserId,
  DisplayName = query3base$DisplayName,
  Location = query3base$Location,
  AverageAnswersCount = query3base$AverageAnswersCount
)

}
fquery3dplyr <- function(){
  
query3dplyr <- Posts %>%
  filter(PostTypeId == 2) %>%
  select(ParentId) %>% 
  group_by(ParentId) %>%
  summarize(AnswersCount = n()) %>%
  left_join(Posts[,c("Id", "OwnerUserId")], by = c("ParentId" = "Id")) %>%
  rename(Id= ParentId) %>%
  #here we have full post auth
  group_by(OwnerUserId) %>%
  summarize(AverageAnswersCount = mean(AnswersCount)) %>%
  right_join(Users[,c("AccountId", "DisplayName", "Location")], by = c("OwnerUserId" = "AccountId")) %>%
  rename(AccountId = OwnerUserId) %>%
  top_n(AverageAnswersCount, n = 10) %>%
  relocate(AverageAnswersCount, .after = Location) %>%
  arrange(desc(AverageAnswersCount),AccountId)

  
}
fquery3datatable <- function(){
  
query3datatable <- data.table(ParentId = Posts$ParentId,
                             PostTypeId = Posts$PostTypeId)
query3datatable <- query3datatable[PostTypeId == 2,.(AnswersCount = .N) ,by = ParentId]
query3datatable <- query3datatable[data.table(Id = Posts$Id, OwnerUserId = Posts$OwnerUserId), on = .(ParentId = Id),nomatch = NULL]
query3datatable <- query3datatable[data.table(AccountId = Users$AccountId, DisplayName = Users$DisplayName, Location = Users$Location), on = .(OwnerUserId=AccountId), nomatch = NULL]
query3datatable <- query3datatable[, .(DisplayName = DisplayName, Location = Location, AverageAnswersCount = mean(AnswersCount)) , by = OwnerUserId]
query3datatable <- query3datatable[with(query3datatable,order(-AverageAnswersCount)),][1:10,]
setnames(query3datatable, "OwnerUserId", "AccountId")
  
}
```

#### Sprawdzenie poprawności wyników

Jako podstawę sprawdzenia poprawności wyników będzie służyć wynik uzyskany za pomocą biblioteki sqldf.

```{r, warning=FALSE,message=FALSE}
microbenchmark::microbenchmark (
  query3sqldf <- fquery3sqldf(),
  query3base <- fquery3base(),
  query3dplyr <- fquery3dplyr(),
  query3datatable <- fquery3datatable()
)
compare::compare(query3base , query3sqldf, allowAll = TRUE)
compare::compare(query3dplyr , query3sqldf, allowAll = TRUE)
compare::compare(query3datatable , query3sqldf, allowAll = TRUE)


```

### Zapytanie 4

    SELECT
      Posts.Title,
      UpVotesPerYear.Year,
      MAX(UpVotesPerYear.Count) AS Count
    FROM (
          SELECT
            PostId,
            COUNT(*) AS Count,
            STRFTIME('%Y', Votes.CreationDate) AS Year
          FROM Votes
          WHERE VoteTypeId=2
          GROUP BY PostId, Year
          ) AS UpVotesPerYear
    JOIN Posts ON Posts.Id=UpVotesPerYear.PostId
    WHERE Posts.PostTypeId=1
    GROUP BY Year
    ORDER BY Year ASC

Zapytanie to wybierze post, który dostał najwięcej głosów o id = 2 dla każdego roku. \#### Przygotowanie metod

```{r}
fquery4sqldf <- function (){

query4sqldf <- sqldf::sqldf("
SELECT
  Posts.Title,
  UpVotesPerYear.Year,
  MAX(UpVotesPerYear.Count) AS Count
FROM (
      SELECT
        PostId,
        COUNT(*) AS Count,
        STRFTIME('%Y', Votes.CreationDate) AS Year
      FROM Votes
      WHERE VoteTypeId=2
      GROUP BY PostId, Year
      ) AS UpVotesPerYear
JOIN Posts ON Posts.Id=UpVotesPerYear.PostId
WHERE Posts.PostTypeId=1
GROUP BY Year
ORDER BY Year ASC
")
  
}
fquery4base <- function (){

YearData <- data.frame(
  PostId = Votes[Votes$VoteTypeId==2,c('PostId')],
  Year = substr(as.character(Votes[Votes$VoteTypeId==2,c('CreationDate')]), 1, 4)
)
UpVotesPerYear <- aggregate(YearData[, c('PostId')],
                            by = YearData[c('PostId','Year')],
                            length)
colnames(UpVotesPerYear)[3] <- 'Count'

query4base <- merge.data.frame(Posts[Posts$PostTypeId == 1,c('Id','Title')], UpVotesPerYear, by.x = 1, by.y = 1)
counts <- aggregate(query4base[, c('Count')],
                            by = query4base[c('Year')],
                            max )
colnames(counts)[2]='Count'
query4base <- merge.data.frame(counts,query4base[,c('Title','Year', 'Count')], by =c('Year', 'Count'))
query4base <- query4base[,c(3,1,2)]
  
}
fquery4dplyr <- function(){
  
query4dplyr <- Votes %>%
  filter(VoteTypeId == 2) %>%
  mutate(Year =  substr(CreationDate,1,4)) %>%
  select(PostId, Year) %>%
  group_by(PostId, Year) %>%
  summarize(Count = n()) %>%
  #UpvotesPerYear
  left_join(Posts[,c("Id","Title","PostTypeId")], by = c("PostId" = "Id")) %>%
  filter(PostTypeId == 1) %>%
  group_by(Year) %>%
  filter(Count == max(Count)) %>%
  select(Title = Title, Year = Year, Count = Count) %>%
  arrange(Year)
  
}
fquery4datatable <- function(){
  
query4datatable <- data.table(PostId = Votes$PostId, CreationDate = Votes$CreationDate, VotesTypeId = Votes$VoteTypeId)
query4datatable <- query4datatable[,Year := substr(CreationDate,1,4)]
query4datatable <- query4datatable[VotesTypeId == 2, .(Count = .N), by = list(PostId, Year)]
query4datatable <- query4datatable[data.table(Id = Posts$Id, Title = Posts$Title, PostTypeId = Posts$PostTypeId), on = .(PostId = Id), nomatch = NULL]
query4datatable <- query4datatable[PostTypeId == 1, .SD[which.max(Count)], by = Year]
query4datatable <- query4datatable[,.(Title = Title, Year = Year, Count = Count)][with(query4datatable,order(Year)),]

  
}
```

#### Sprawdzenie poprawności wyników

Jako podstawę sprawdzenia poprawności wyników będzie służyć wynik uzyskany za pomocą biblioteki sqldf.

```{r, warning=FALSE,message=FALSE}
microbenchmark::microbenchmark (
  query4sqldf <- fquery4sqldf(),
  query4base <- fquery4base(),
  query4dplyr <- fquery4dplyr(),
  query4datatable <- fquery4datatable()
)
compare::compare(query4base , query4sqldf, allowAll = TRUE)
compare::compare(query4dplyr , query4sqldf, allowAll = TRUE)
compare::compare(query4datatable , query4sqldf, allowAll = TRUE)


```

### Zapytanie 5

    SELECT
      Posts.Title,
      VotesByAge2.OldVotes
    FROM Posts
    JOIN (
          SELECT
          PostId,
          MAX(CASE WHEN VoteDate = 'new' THEN Total ELSE 0 END) NewVotes,
          MAX(CASE WHEN VoteDate = 'old' THEN Total ELSE 0 END) OldVotes,
          SUM(Total) AS Votes
          FROM (
            SELECT
              PostId,
              CASE STRFTIME('%Y', CreationDate)
              WHEN '2021' THEN 'new'
              WHEN '2020' THEN 'new'
              ELSE 'old'
              END VoteDate,
              COUNT(*) AS Total
            FROM Votes
            WHERE VoteTypeId IN (1, 2, 5)
            GROUP BY PostId, VoteDate
          ) AS VotesByAge
          GROUP BY VotesByAge.PostId
          HAVING NewVotes=0
    ) AS VotesByAge2 ON VotesByAge2.PostId=Posts.ID
    WHERE Posts.PostTypeId=1
    ORDER BY VotesByAge2.OldVotes DESC
    LIMIT 10

Zapytanie to wybierze 10 postów typu zapytanie które miały najwięcej zapytań przed poza latami 2021 i 2020, a które nie zastały zaakceptowane, dostały upvote'a albo zostały dodane do ulubionych w 2020 ani w 2021 roku. \#### Przygotowanie metod

```{r}
fquery5sqldf <- function (){

query5sqldf <- sqldf::sqldf("
SELECT
  Posts.Title,
  VotesByAge2.OldVotes
FROM Posts
JOIN (
      SELECT
      PostId,
      MAX(CASE WHEN VoteDate = 'new' THEN Total ELSE 0 END) NewVotes,
      MAX(CASE WHEN VoteDate = 'old' THEN Total ELSE 0 END) OldVotes,
      SUM(Total) AS Votes
      FROM (
        SELECT
          PostId,
          CASE STRFTIME('%Y', CreationDate)
          WHEN '2021' THEN 'new'
          WHEN '2020' THEN 'new'
          ELSE 'old'
          END VoteDate,
          COUNT(*) AS Total
        FROM Votes
        WHERE VoteTypeId IN (1, 2, 5)
        GROUP BY PostId, VoteDate
      ) AS VotesByAge
      GROUP BY VotesByAge.PostId
      HAVING NewVotes=0
) AS VotesByAge2 ON VotesByAge2.PostId=Posts.ID
WHERE Posts.PostTypeId=1
ORDER BY VotesByAge2.OldVotes DESC
LIMIT 10
")
  
}
fquery5base <- function (){
  #nie udało mi się tego wykonać
 query5base <- data.frame(c(0,0,0))
}
fquery5dplyr <- function(){
 
query5dplyr <- Votes %>%
  filter(VoteTypeId %in% c(1,2,5)) %>%
  mutate(VoteDate = ifelse(substr(as.character(CreationDate),1,4) %in% c('2021', '2020'), "new", "old") ) %>%
  group_by(PostId, VoteDate) %>%
  summarize(Total = n()) %>%
  group_by(PostId) %>%
  summarize(NewVotes = max(ifelse(VoteDate=="new", Total, 0)), OldVotes= max(ifelse(VoteDate=="old", Total, 0)), Votes = sum(Total)) %>%
  filter(NewVotes == 0) %>%
  #We have VotesByAge2
  right_join(Posts[,c("Title","PostTypeId","Id")], by = c("PostId" = "Id")) %>%
  filter(PostTypeId == 1) %>%
  select(Title = Title, OldVotes = OldVotes) %>%
  top_n(OldVotes, n = 10) %>%
  arrange(desc(OldVotes)) %>%
  slice(1:10)
   
}
fquery5datatable <- function(){
  
query5datatable <- data.table(PostId = Votes$PostId,
                              CreationDate = Votes$CreationDate, 
                              VoteTypeId = Votes$VoteTypeId)
query5datatable <- query5datatable[VoteTypeId %in% c(1,2,5) , .(PostId = PostId , VoteDate = ifelse(substr(as.character(CreationDate),1,4) %in% c('2021', '2020'), "new", "old"))]
query5datatable <- query5datatable[, .(Total = .N), by = list(PostId, VoteDate)]
query5datatable <- query5datatable[, .(NewVotes = max(ifelse(VoteDate=="new", Total, as.integer(0))), OldVotes = max(ifelse(VoteDate=="old", Total,as.integer(0))  ), Votes = sum(Total)), by = PostId]
query5datatable <- query5datatable[NewVotes == 0,]
query5datatable <- query5datatable[data.table(Id = Posts$Id, Title = Posts$Title, PostTypeId = Posts$PostTypeId), on = .(PostId = Id), nomatch = NULL]
query5datatable <- query5datatable[PostTypeId == 1, .(Title = Title, OldVotes = OldVotes)]
query5datatable <- query5datatable[with(query5datatable,order(-OldVotes)),][1:10,]
  
}
```

#### Sprawdzenie poprawności wyników

Jako podstawę sprawdzenia poprawności wyników będzie służyć wynik uzyskany za pomocą biblioteki sqldf.

```{r, warning=FALSE,message=FALSE}
microbenchmark::microbenchmark (
  query5sqldf <- fquery5sqldf(),
  query5base <- fquery5base(),
  query5dplyr <- fquery5dplyr(),
  query5datatable <- fquery5datatable()
)
compare::compare(query5base , query5sqldf, allowAll = TRUE)
compare::compare(query5dplyr , query5sqldf, allowAll = TRUE)
compare::compare(query5datatable , query5sqldf, allowAll = TRUE)


```

## Podsumowanie

W prostszych zapytaniach biblioteka sqldf była wolniejsza od reszty, jednak w skomplikowanych dplyr był od niej wolniejszy. Data.table była najszybsza z nich.

Dplyr był wygodny w użyciu od początku. Składnia była zrozumiała i intuicyjna. Data.table jednak zyskuje przewagę dzięki swojemu zyskowi czasowemu.
